Inventaris van het archief van het Nederlandse Gezantschap in Egypte (Caïro), (1881) 1921-1954 (1961)
Nationaal Archief, Den Haag
Ministerie van Buitenlandse Zaken: Gezantschap in Egypte (Caïro)
Gezantschap Egypte
1881-1961
merendeel 1921-1954
Z62
4.40 meter; 231 inventarisnummers.
Normale geschreven, getypte en gedrukte documenten, geen bijzondere handschriften.
Nationaal Archief, Den Haag
Gezantschap in Egypte (Caïro)
Na de onafhankelijkheid van Egypte in 1922 werd het diplomatiek agentschap verheven tot een gezantschap. Het archief van het Gezantschap bevat o.a. agenda's van ingekomen en uitgaande stukken, stukken betreffende de personeelsbezetting, stukken betreffende de organisatie van de Nederlandse consulaten in het Midden Oosten en andere consulaire aangelegenheden. Verder zijn er stukken betreffende Egyptische regeringen, stukken betreffende nationaliteitenkwesties van Nederlanders en vreemdelingen, stukken betreffende consulaire en gemengde rechtspraak, stukken betreffende de handelspolitiek en de politieke situatie in het Midden Oosten. Ook zijn er stukken betreffende de Nederlands-Indische kolonie in Caïro en stukken betreffende de Islam.
Archiefvorming
Geschiedenis van de archiefvormer
Na de onafhankelijkheid van Egypte in 1922 werd het diplomatiek agentschap verheven tot een gezantschap. De achtereenvolgende gezanten/zaakgelastigden waren:
1922-1924 mr. J.P. graaf van Limburg Stirum.
1924-1933 mr. jhr. A. van der Goes.
1933-1934 mr C.H.J. Schuller tot Peursum (zaakgelastigde)
1934-1937 mr. J.J. Bosch Ridder van Rosenthal (zaakgelastigde)
1937-1940 mr. W.F.L. graaf van Bylandt (zaakgelastigde)
1946-1952 M.W.C. graaf van Rechteren Limpurg
1952-1958 mr. W. Cnoop Koopmans.
Geschiedenis van het archiefbeheer
Het archief uit de jaren 1922 1954 werd in 1940 en 1957 overgebracht naar het Ministerie van Buitenlandse Zaken.
Als gevolg van de schoning in 1952, zijn enkele rubrieken komen te vervallen.
De verwerving van het archief
Overbrenging van een overheidsarchief
Inhoud en structuur van het archief
20; 2.05
Selectie en vernietiging
Het archief over de jaren had een omvang van 94 dozen (10,4 meter). Tijdens de inventarisatie zijn 59 dozen vernietigd (6,5 meter). De vernietiging is geschied volgens de vernietigingslijst van het Ministerie van Buitenlandse Zaken (1960)
Ordening van het archief
Het archief was geordend volgens het rubriekenstelsel. Alle ingekomen en uitgaande stukken werden in chronologische volgorde ingeschreven in de agenda. Aan de hand van een aan elk stuk toegekende en in de agenda vermelde code werden de stukken vervolgens opgeborgen in verzameldossiers. Tijdens het inventariseren zijn geen agenda's aangetroffen over de periode, 1940-1953.
Tot 1952 maakte men gebruik van een lettercode met een onderverdeling in cijfers. De letter stond voor de hoofdrubriek en het cijfer stond voor de deelrubrieken. In 1952 is men overgegaan tot het gebruik van de decimale code van het Ministerie van Buitenlandse Zaken.
Aanwijzingen voor de gebruiker
Openbaarheidsbeperkingen
Deels openbaar, deels beperkt openbaar (A).
Materiële beperkingen
Aanvraaginstructie
Openbare archiefstukken kunnen online worden aangevraagd en gereserveerd. U kunt dit ook via de terminals in de studiezaal van het Nationaal Archief doen. Om te kunnen reserveren dient u de volgende stappen te volgen:
U maakt een profiel aan op www.gahetna.nl, en logt vervolgens in
Via de archiefinventaris (alleen de beschrijvingen met rode nummers) selecteert u het gewenste archiefstuk door op de knop 'Reserveren' te klikken
In het volgende scherm geeft u aan op welke dag u het archiefstuk wilt inzien
Indien u zich bevindt in de studiezaal en een tafelnummer heeft ontvangen kunt u dit nummer vermelden. Als u geen tafelnummer heeft kunt u tafelnummer 777 laten staan
Vervolgens bevestigt u uw reservering door deze te versturen.
Verwant materiaal
Beschikbaarheid van kopieën
Beschrijving van de series en archiefbestanddelen
- INVENTARIS ARCHIEF GEZANTSCHAP(1881) 1920-1951, I.
  - STUKKEN VAN ALGEMENE AARD, A.
    - Agenda's van ingekomen en uitgaande stukken., 1922-1941; 593-606; 14 delen
      1936-1937 ontbreken
      - 1922 jan. 1 - 1922 dec. 31, 593
      - 1923 jan. 1 - 1924 dec. 31, 594
      - 1925 jan. 1 - 1925 nov. 3, 595
      - 1925 nov. 3 - 1926 dec. 17, 596
      - 1926 dec. 17 - 1927 dec. 31, 597
      - 1928 jan. 3 - 1928 dec. 31, 598
      - 1929 jan. 2 - 1929 dec. 31, 599
      - 1930 jan. 2 - 1930 dec. 30, 600
      - 1931 jan. 2 - 1931 dec. 31, 601
      - 1932 jan. 2 - 1932 dec. 30, 602
      - 1933 jan. 2 - 1933 dec. 30, 603
      - 1934 jan. 2 - 1934 dec. 31, 604
      - 1935 jan. 3 - 1935 dec. 31, 605
      - 1938 jan. 3 - 1941 okt. 27, 606
  - STUKKEN BETREFFENDE BIJZONDERE ONDERWERPEN, B.
    - NEDERLANDSE AANGELEGENHEDEN
      - Stukken betreffende de viering van de verjaardag van koningin Wilhelmina in Caïro., 1928-1945; 607; 1 omslag
      - Stukken betreffende de viering van de geboorte van prinses Beatrix in Caïro., 1938; 608; 1 omslag
      - Stukken betreffende de viering van de geboorte van prinses Margriet in Caïro., 1943; 609; 1 omslag
      - Stukken betreffende een reis van prins Bernhard naar Egypte., 1943; 610; 1 omslag
      - Stukken betreffende reacties van de Egyptische pers op het 50-jarig regeringsjubileum van koningin Wilhelmina., 1948; 611; 1 omslag
      - Stukken betreffende een bezoek van de Nederlandse goodwill missie aan Ethiopië inzake economische hulp., 1948; 612; 1 omslag
      - Stukken betreffende het vrijgeven van gesequestreerde Nederlandse tegoeden in Syrië en Libanon door de Franse regering., 1940-1947; 613; 1 omslag
      - Stukken betreffende de evacuatie van Nederlanders van en naar Egypte., 1941-1942; 614; 1 omslag
      - Stukken betreffende de activiteiten van het Nederlands Steuncomité in Egypte ten behoeve van de oorlogsslachtoffers., 1940; 615; 1 omslag
      - Stukken betreffende inzamelingen in Egypte ten behoeve van het Prins Bernhard Fonds., 1941-1943; 616; 1 omslag
      - Stukken betreffende de activiteiten van het Prinses Margriet Fonds in Egypte., 1943-1945; 617; 1 omslag
      - Stukken betreffende de activiteiten van het Nederlandse Rode Kruis in Caïro., 1943-1946; 618; 1 omslag
      - Stukken betreffende de activiteiten van het Nationale Fonds in Caïro., 1945; 619; 1 omslag
      - Correspondentie met het Afrika-instituut inzake de culturele en economische betrekkingen tussen Nederland en Egypte., 1948-1949; 620; 1 omslag
      - Stukken betreffende de bemiddeling van de Volkenbond inzake verkiezingen in Alexandrette., 1938; 621; 1 omslag
    - EGYPTISCHE AANGELEGENHEDEN
      - Stukken betreffende het koninklijk huis van Egypte., 1922-1948; 622; 1 omslag
      - Stukken betreffende Egyptische regeringen., 1924-1950; 623; 1 omslag
        Diplomatieke vertegenwoordiging
      - Stukken betreffende de Egyptische diplomatieke vertegenwoordiging in 's-Gravenhage., 1925-1949; 624; 1 omslag
      - Stukken betreffende de Koninklijke Academie voor de Arabische taal te Caïro, alsmede professor Wensinck hoogleraar aan deze academie., 1933-1934; 625; 1 omslag
      - Stukken betreffende de bescherming van de Nederlandse kolonie te Caïro en Alexandrië tegen vijandelijke luchtaanvallen., 1939-1940; 626; 1 omslag
      - Stukken betreffende de interparlementaire conferentie in Caïro., 1946-1947; 627; 1 omslag
      - Stukken betreffende Nederlandse zendingsactiviteiten in Egypte., 1939-1950; 628; 1 omslag
    - GEZANTSCHAPSAANGELEGENHEDEN
      - Stukken betreffende de verheffing van het diplomatiek agentschap tot een gezantschap., 1922; 629; 1 omslag
      - Stukken betreffende het handhaven van een technisch adviseur bij het gezantschap te Caïro., 1922; 630; 1 omslag
      - Stukken betreffende gezant J.P. graaf van Limburg Stirum., 1922-1924; 631; 1 omslag
      - Stukken betreffende de benoeming van mr. C.H.J. Schuller tot Peursum tot tijdelijk zaakgelastigde., 1922-1925; 632; 1 omslag
      - Stukken betreffende gezant jhr. A. van der Goes., 1925-1932; 633; 1 omslag
      - Stukken betreffende kanselier/consul N. Brat te Caïro., 1925-1950; 634; 1 omslag
      - Stukken betreffende de benoeming van E. baron van Heerdt tot Eversberg als gezantschapssecretaris., 1927; 635; 1 omslag
      - Stukken betreffende het benoemen van een oriëntalist., 1928-1939; 636; 1 omslag
      - Stukken betreffende een dienstreis van mr. J.J.B. Bosch Ridder van Rosenthal naar Syrië en Palestina., 1935-1936; 637; 1 omslag
      - Stukken betreffende gezant W.F.L. graaf van Bylandt., 1935-1947; 638; 1 omslag
      - Stukken betreffende de benoeming van J. Prayer als voorlichter op handelsgebied., 1937-1940; 639; 1 omslag
      - Stukken betreffende tijdelijk zaakgelastigde mr. A.W.C. baron Bentinck van Schoonheten., 1941-1945; 640; 1 omslag
      - Stukken betreffende de benoeming van een Indonesische hulpkracht Raden Mansour Aboumakarin., 1942-1944; 641; 1 omslag
      - Stukken betreffende de personeelsbezetting., 1943-1945; 642; 1 omslag
      - Stukken betreffende gezantschapssecretaris W.J.D. Philipse., 1943-1946; 643; 1 omslag
      - Stukken betreffende gezant mr. W.C. graaf van Rechteren Limpurg., 1945-1949; 644; 1 omslag
      - Stukken betreffende het archief van het gezantschap., 1939-1940; 645; 1 omslag
      - Stukken betreffende de accreditering van mr. W.C. graaf van Rechteren Limpurg als gezant bij het Ethiopische hof., 1948-1949; 646; 1 omslag
      - Correspondentie tussen de gezant mr. W.C. graaf van Rechteren Limpurg en dr. H.J. Spit inzake de handelsmogelijkheden in Ethiopië., 1948-1950; 647; 1 omslag
    - CONSULAIRE AANGELEGENHEDEN
      - Stukken betreffende de organisatie van de Nederlandse consulaten in het Midden-Oosten., 1920-1950; 648-652; 5 omslagen
        - Palestina en Trans-Jordanië, 1920-1948, 648
        - Egypte, 1923-1941, 649
        - Palestina en Syrië, 1923-1948, 650
        - Syrië, 1922-1950, 651
        - Ethiopië en Somaliland, 1921-1949, 652
      - Stukken betreffende het politiereglement inzake verplichte registratie van Nederlanders in Egypte, Syrië en Beiroet., 1894-1938; 653; 1 omslag
      - Stukken betreffende de eventuele oprichting van een consulaire post in Bagdad., 1921-1929; 654; 1 omslag
      - Rapporten aan het Ministerie van Buitenlandse Zaken inzake de werkzaamheden van de honoraire consuls te Egypte en Syrië., 1935-1939; 655; 1 omslag
      - Stukken betreffende de organisatie van het consulaat te Aden., 1938; 656; 1 omslag
      - Reisrapport van dr. R.H. van Gulik inzake zijn bezoeken aan Nederlandse consulaten in Egypte., 1942; 657; 1 omslag
      - Rapport aan het Ministerie van Buitenlandse Zaken inzake het Nederlands consulaat te Monrovia. Afschrift, 1942; 658; 1 stuk
      - Stukken betreffende de consulaten in het Midden-Oosten., 1920-1950; 659-673; 15 omslagen
        - Aleppo, 1922-1939, 659
        - Alexandrette, 1920-1939, 660
        - Alexandrië, 1922-1946, 661
        - Assiout, 1922-1936, 662
        - Beiroet, 1920-1946, 663
        - Caïro, 1923-1945, 664
        - Cyprus, 1922-1948, 665
        - Damascus, 1920-1936, 666
        - Djeddah, 1922-1950, 667
        - Haifa, 1930-1947, 668
        - Jeruzalem, 1920-1948, 669
        - Port-Said, 1924-1950, 670
        - Suez, 1925-1946, 671
        - Tel Aviv/Jaffa, 1920-1948, 672
        - Tripoli, 1923-1948, 673
    - NATIONALITEITSAANGELEGENHEDEN
      - Stukken betreffende nationaliteitenkwesties van Nederlanders en vreemdelingen., (1881) 1924-1950; 674; 1 omslag
      - Stukken betreffende verzoeken van Nederlanders die in buitenlandse krijgsdienst willen treden en tevens de Nederlandse nationaliteit willen behouden., 1940-1946; 675; 1 omslag
      - Opgaven van verklaringen inzake het behoud van het Nederlanderschap., 1922-1950; 676; 1 omslag
      - Stukken betreffende naturalisaties., 1926-1950; 677; 1 omslag
      - Stukken betreffende nalatenschappen., 1909-1948; 678; 1 pak
    - ECONOMIE, HANDEL, ARBEID
      - Correspondentie met het Ministerie van Buitenlandse Zaken inzake het opleiden van Nederlanders voor de handel in Egypte., 1933-1934; 679; 1 omslag
      - Stukken betreffende de handelsbetrekkingen tussen Nederland en Egypte., 1938-1940; 680; 1 omslag
      - Reisrapporten van de handelscommissaris voor Nederlands-Indië te Alexandrië inzake de productie van koffiebonen in Afrikaanse landen. Afschriften, 1939; 681; 1 omslag
      - Stukken betreffende het aanstellen van een Nederlandse deskundige ten behoeve van het statistisch en economisch planbureau in Syrië., 1946; 682; 1 omslag
      - Stukken betreffende de handelspolitiek in het Midden-Oosten., 1922-1947; 683; 1 omslag
      - Stukken betreffende de Nederlands - Egyptische Kamer van Koophandel in 's-Gravenhage., 1932-1939; 684; 1 omslag
      - Stukken betreffende een handelsverdrag tussen Nederland en Egypte, 1890-1946; 685; 1 omslag
      - Stukken betreffende een deblokkeringsovereenkomst tussen Nederland en Egypte., 1947-1948; 686; 1 omslag
      - Stukken betreffende diverse handelsverdragen tussen Egypte en vreemde mogendheden., 1949; 687; 1 omslag
      - Stukken betreffende Nederlandse activiteiten in Egypte ten opzichte van de verbetering van de havens., 1923-1945; 688; 1 omslag
      - Stukken betreffende de benoeming van een handelscommissaris voor Nederlands-Indië in het Midden-Oosten., 1946; 689; 1 omslag
      - Rapporten van de handelssecretaris voor Indonesië te Caïro inzake de handelspolitiek tussen het Midden-Oosten en Indonesïe. Afschriften, 1946-1949; 690; 1 omslag
      - Rapporten aan de handelssecretaris inzake de handelssituatie in Ethiopië. Afschriften, 1946-1947; 691; 1 omslag
      - Rapport aan de handelssecretaris inzake de consulaire dienst in Palestina, Syrië, Libanon, Irak en Iran. Afschrift, 1947; 692; 1 omslag
    - BESCHERMING NEDERLANDSE BELANGEN
      - Stukken betreffende de bescherming van de Nederlandse belangen in Egypte door Zwitserland., 1942; 693; 1 omslag
    - LUCHTVAARTAANGELEGENHEDEN
      - Stukken betreffende de Egyptische en Syrische luchtvaart., 1934-1939; 694; 1 omslag
      - Stukken betreffende eventuele Egyptische steun aan Indonesië om toegelaten te worden tot de I.C.A.O. (International Civil Aviation Organisation)., 1947; 695; 1 omslag
      - Stukken betreffende K.L.M. vluchten naar Egypte., 1925-1947; 696; 1 omslag
      - Stukken betreffende een luchtvaartverdrag tussen Nederland en Egypte., 1927-1930 en 1945-1949; 697; 1 omslag
      - Stukken betreffende het K.L.M. vliegtuigongeluk te Bari., 1949; 698; 1 omslag
      - Stukken betreffende het Internationaal Sanitair Verdrag voor de luchtvaart., 1933-1948; 699; 1 omslag
    - MILITAIRE AANGELEGENHEDEN
      - Stukken betreffende vlootbezoeken van de Koninklijke Marine aan Egyptische havens., 1922-1938; 700; 1 omslag
      - Stukken betreffende het aanstellen van een verbindingsofficier voor koopvaardijzaken in Egypte., 1943; 701; 1 omslag
      - Stukken betreffende het benoemen van majoor G.H.J. Rose als vice-consul te Port-Said in verband met de vertegenwoordiging van het Directoraat voor het Verkeerswezen., 1947-1948; 702; 1 omslag
      - Stukken betreffende het overplaatsen van Nederlanders uit vreemde krijgsmachten naar Nederlandse strijdmachten., 1941-1943; 703; 1 omslag
    - SCHEEPVAART
      - Stukken betreffende diverse aangelegenheden van Nederlandse koopvaardijschepen in Egypte., 1940-1943; 704; 1 omslag
      - Correspondentie met het Ministerie van Buitenlandse Zaken inzake spanningen op de Nederlandse koopvaardijschepen in Egypte., 1941; 705; 1 omslag
      - Rapport aan het Ministerie van Buitenlandse Zaken inzake de overtocht van de matrozenkoopvaardij naar Engeland. Afschriften, 1941; 706; 3 stukken
      - Stukken betreffende de aanwezigheid van Nederlandse schepen in Turkse havens., 1941-1942; 707; 1 omslag
      - Stukken betreffende de vlootaalmoezenier pater J. Waterreus., 1942-1945; 708; 1 omslag
      - Stukken betreffende het aanstellen van een scheepvaartinspecteur te Alexandrië., 1944-1945; 709; 1 omslag
      - Processen-verbaal inzake Nederlandse koopvaardijschepen, die het vaarplichtbesluit van 1942 overtreden hebben. Afschriften, 1945; 710; 1 omslag
      - Scheepsverklaringen. Afschriften, 1942-1950; 711; 1 omslag
      - Stukken betreffende het aanstellen van een Nederlandse deskundige voor koopvaardijzaken., 1942-1943; 712; 1 omslag
      - Stukken betreffende de Stichting "Nederland ter Zee"., 1941; 713; 1 omslag
    - POLITIEKE AANGELEGENHEDEN
      - Rapporten aan het Ministerie van Buitenlandse Zaken inzake de politieke situatie in Egypte. Afschriften met bijlagen, 1922-1944; 714-715; 2 pakken
        - 1922-1929, 714
        - 1930-1944, 715
      - Stukken betreffende de houding van de Arabische wereld ten opzichte van de Indonesische onafhankelijkheid alsmede de rol die Nederland hierin speelt., 1946-1950; 716; 1 pak
      - Stukken betreffende de politieke situatie in Arabië en het Nabije Oosten., 1922-1948; 717; 1 pak
    - GEZONDHEIDSZORG
      - Stukken betreffende de Nederlandse gedelegeerden bij de Internationale Gezondheidsraad te Alexandrië., 1914-1939; 718; 1 omslag
      - Stukken betreffende de sanitaire controle op het quarantaine station voor bedevaartgangers naar Mekka., 1923-1926; 719; 1 omslag
      - Stukken betreffende het heffen van belastingen op de vaart door het Suez-kanaal door de Internationale Gezondheidsraad., 1922; 720; 1 omslag
      - Stukken betreffende het gebruik van verdovende middelen in Egypte., 1923-1941; 721; 1 omslag
    - DECORATIES
      - Stukken betreffende een Nederlandse onderscheiding voor de Egyptische koning Faroek., 1937-1938; 722; 1 omslag
    - TENTOONSTELLINGEN, CONGRESSEN, CONFERENTIES
      - Stukken betreffende een Nederlandse handelstentoonstelling in Caïro., 1937-1938; 723; 1 omslag
      - Stukken betreffende een kunsttentoonstelling in Caïro., 1946-1949; 724; 1 omslag
      - Stukken betreffende het Lunapark in Alexandrië., 1947-1949; 725; 1 omslag
    - MIGRATIE
      - Stukken betreffende een eventuele emigratie van Joodse families uit Palestina naar Nederlands-Indië., 1941-1942; 726; 1 omslag
      - Stukken betreffende een onderzoek naar eventuele immigratiemogelijkheden in Egypte., 1932-1935; 727; 1 omslag
      - Stukken betreffende diverse vestigingsverdragen tussen Nederland en Egypte., 1938 en 1948-1951; 728; 1 omslag
    - VOORLICHTING
      - Vertalingen van Arabische persartikelen inzake de Indonesische kwestie. Afschriften, 1947-1949; 729; 1 pak
    - INTERNATIONALE RECHTSPRAAK
      - Stukken betreffende het wetsontwerp inzake de opheffing van de consulaire rechtspraak., 1937-1938; 730; 1 omslag
      - Stukken betreffende het benoemen van bijzitters bij de consulaire rechtbanken in Caïro, Alexandrië en Port-Said., 1922-1942; 731; 1 omslag
      - Stukken betreffende de benoeming van Charles Adda tot honorair juridisch adviseur bij het gezantschap te Caïro., 1949; 732; 1 omslag
      - Stukken betreffende de verlenging van het voortbestaan van de gemengde rechtbanken in Egypte., 1921-1923; 733; 1 omslag
      - Stukken betreffende wijzigingen in het reglement d'organisation judicaire van de gemengde rechtbanken in Egypte., 1922-1936; 734; 1 omslag
      - Stukken betreffende het benoemen van bijzitters bij de gemengde rechtbank in Egypte., 1922-1930; 735; 1 omslag
      - Stukken betreffende het vijftigjarig bestaan van de gemengde rechtbank in Egypte., 1924-1926; 736; 1 omslag
      - Stukken betreffende de wetgevende vergadering van de gemengde rechtbank in Egypte., 1923-1931; 737; 1 omslag
      - Stukken betreffende het benoemen van een derde Nederlandse rechter aan de gemengde rechtbank te Egypte., 1880-1934; 738; 1 omslag
      - Stukken betreffende Nederlandse rechters benoemd aan de gemengde rechtbanken te Egypte., 1931-1937; 739; 1 omslag
    - NEDERLANDS-INDIË
      - Correspondentie met de gouverneur-generaal van Nederlands-Indië inzake Indische communisten., 1924-1935; 740; 1 omslag
      - Stukken betreffende de activiteiten van de Indonesische extremistische beweging in Caïro., 1940-1946; 741; 1 omslag
      - Stukken betreffende een eventuele aanstelling van een vertegenwoordiger van de Centrale Militaire Inlichtingendienst aan het gezantschap., 1948; 742; 1 omslag
    - NEDERLANDS-INDISCHE KOLONIE IN CAÏRO
      - Stukken betreffende een Nederlands-Indische studentenkolonie in Caïro, alsmede hun vermeende anti-Nederlandse activiteiten., 1923-1943; 743; 1 omslag
      - Lijsten van Nederlands-Indische personen studerende en woonachtig in Caïro., 1922-1944; 744; 1 omslag
      - Stukken betreffende diverse inlichtingen omtrent Nederlands-Indische studenten in Caïro., 1927-1946; 745; 1 omslag
    - ISLAM
      - Stukken betreffende het Islamitisch wereldcongres te Jeruzalem., 1926-1949; 746; 1 omslag
      - Stukken betreffende de Islamitische universiteit Al-Azhar., 1927-1942; 747; 1 omslag
      - Stukken betreffende de Young Men Moslim Association, alsmede het lidmaatschap van Nederlands-Indische studenten te Caïro., 1928-1941; 748; 1 omslag
      - Stukken betreffende regeringsbemoeienissen inzake de "Wakfs" (goederen van de dode hand) in Egypte., 1928-1943; 749; 1 omslag
      - Stukken betreffende de deelname van Indonesische islamieten aan de bedevaart naar Mekka., 1921-1947; 750; 1 omslag
      - Stukken betreffende de houding van Egypte in de moeilijkheden inzake het benoemen van een Chalief nadat de turkse Chalief door de geallieerden was verdreven., 1923-1939; 751; 1 omslag
    - PALESTINA
      - Stukken betreffende de politieke situatie in Palestina., 1923-1943; 752; 1 omslag
      - Stukken betreffende toegebrachte schade aan Nederlandse eigendommen als gevolg van de onlusten in Palestina., 1936; 753; 1 omslag
      - Stukken betreffende geldinzamelingen voor Arabische slachtoffers van de opstand in Palestina., 1936-1940; 754; 1 omslag
      - Rapporten van de consulaten te Palestina inzake de economische situatie in Palestina., 1935-1940; 755; 1 omslag
      - Stukken betreffende de handelsbetrekkingen tussen Nederland en Palestina., 1936; 756; 1 omslag
      - Stukken betreffende de handelsbetrekkingen tussen Palestina en Duitsland., 1937-1938; 757; 1 omslag
      - Stukken betreffende diverse werkzaamheden van Nederlandse firma's aan Palestijnse havens., 1924-1937; 758; 1 omslag
      - Stukken betreffende diverse in Palestina genomen maatregelen als gevolg van de oorlog., 1939-1943; 759; 1 omslag
    - SYRIË
      - Stukken betreffende de politieke situatie in Syrië en Libanon., 1923-1945; 760; 1 omslag
      - Rapport van het consulaat-generaal Beiroet inzake de economische situatie in het ressort Damascus. Afschrift, 1927-1928; 761; 2 stukken
      - Stukken betreffende de handelssituatie in Syrië en Libanon., 1937-1940; 762; 1 omslag
      - Rapport van J.B.D. Pennink consul te Jeruzalem inzake zijn dienstreis naar de Franse mandaatgebieden. Afschrift, 1938; 763; 1 omslag
      - Stukken betreffende de handelsbetrekkingen tussen Nederland en Syrië., 1938-1939; 764; 1 omslag
      - Stukken betreffende de scheepvaartverbindingen tussen Syrische havens in de Levant en Nederland., 1924-1935; 765; 1 omslag
      - Stukken betreffende eventuele deelname van Nederlandse firma's aan de uitbreiding van de haven van Beiroet., 1934-1937; 766; 1 omslag
      - Stukken betreffende de exploitatie van oliebronnen in Syrië., 1937-1938; 767; 1 omslag
      - Stukken betreffende diverse maatregelen genomen in Syrië als gevolg van de oorlog., 1939-1941; 768; 1 omslag
- INVENTARIS ARCHIEF GEZANTSCHAP, 1952-1954, II.
  - STUKKEN VAN ALGEMENE AARD, A.
    - Agenda's van ingekomen en uitgaande stukken., 1953-1955; 769-771; 4 delen
      - 1953 apr. 10 - 1953 jul. 18, 769
      - 1953 jul. 18 - 1953 nov. 4, 770
      - 1954 mei 6 - 1954 aug. 11, 771
  - STUKKEN BETREFFENDE BIJZONDERE ONDERWERPEN ORGANISME, B.